# 2011 － 2012 年度国家规划布局内重点软件企业和集成电路设计企业退税的处理

提问人：快枪 时间：2013-03-01 16:24:27
国家发展和改革委员会等五部委日前发布了《关于认定 2011 － 2012 年度国家规划布局内重点软件企业和集成电路设计企业的通知》。对于入围的企业， 2011 和 2012 年原是按15%缴纳企业所得税的，现在。对 2011 和 2012 年可以按10%纳税。 2012 年汇算清缴尚未结束，汇算清缴时可按10%进行，有些企业可能就要涉及到预缴税款多了的问题。那么对于 2011 年和 2012 年多缴的所得税，其会计处理应该是有区别的，那么应该分别如何处理呢？

回答人：chenyiwei
回复 ying0518 的帖子
到目前为止尚未查到公布认定结果的正式文件。我理解需取决于该认定结果公告文件的落款日期。
假设该文件以 2012 年的文号发布，落款日期在 2012 年（例如 2012 年 12 月 31 日），则 2011 年度多缴税额退还的损益影响冲减 2012 年度的所得税费用； 2012 年度的所得税费用按享受该项优惠后的适用税率计提。

提问人：快枪 时间：2013-03-05 22:41:18
回复 chenyiwei 的帖子
这个文件今年不公开，也不知何故。应该是在 2013 年 2 月底 3 月初。
学习《计学撮要》时注意到P390这样一段话：如果汇算清缴结果不同于当初计提的当期所得税费用的原因是资产负债日后新发布的税收政策的影响导致，则属于会计估计变更；如果是属于年内计算所得税时存在对截止 12 月 31 日止已发布的相关税务规定的误解、误用、滥用或疏忽、忽略，则属于会计错差。
我的理解：这个“通知”是在 2013 年 2 、 3 月份出的，如果 2012 年的年报在此文发出之前人家公司年报尚未报出，这是否既不属于会计估计变更，也不属会计差错呢？是否应按资产负债表日后事项处理呢？但好象按资负债表日后事项的话，也只能按非调整事项处理。
因为在资产负债表日，企业应该不能确定是否能在这个名单内。
还有一个可能，即收到文件时间在发文日期之后，比如发文日期 2 月 28 日，收到时是 3 月 2 日，而 3 月 1 日年报已报出，这个又应如何处理呢？

回答人：chenyiwei
1 、严格说应作为资产负债表日后非调整事项。 2 、基于新发布的文件获得的优惠或者采取的行动应以对新文件“知道或应当知道”为前提。你说的最后一种情况比较合理的处理方式是将损益调整的影响计入 2013 年度损益。